臺灣彰化地方法院刑事判決　　　　　　　99年度訴字第1311號
公　訴　人　臺灣彰化地方法院檢察署檢察官
被　　　告　陳俊杰
　　　　　　　　　　（另案於法務部矯正署彰化監獄執行中）
選任辯護人　劉豐綸律師
被　　　告　巫健維
　　　　　　郭宜松
　　　　　　　　　　（另案於法務部矯正署雲林監獄執行中）
上列被告等因竊盜等案件，經檢察官提起公訴（99年度偵字第20
號、第1122號、第5472號、第2626號、3069號，99年度少連偵字
第52號、第65號），本院判決如下：
    主    文
陳俊杰犯如附表壹編號三至編號七所示之罪，均累犯，各處如附
表壹編號三至編號七所示之刑。應執行有期徒刑貳年陸月。其餘
被訴如附表貳所示部分均無罪。
巫健維犯如附表壹編號一所示之罪，累犯，處如附表壹編號一所
示之刑。
郭宜松犯如附表壹編號二及編號三所示之罪，均累犯，各處如附
表壹編號二及編號三所示之刑。應執行有期徒刑壹年。
    犯罪事實
一、陳俊杰前於民國95年間因違反毒品危害防制條例案件，經國
    防部中部地方軍事法院以96年度訴字第3 號判決判處有期徒
    刑2 年確定，入監執行後，因符合中華民國96年罪犯減刑條
    例規定，經國防部中部地方軍事法院以96年度聲減字第52號
    裁定減為有期徒刑1 年，並於96年12月16日縮短刑期執行完
    畢。巫健維前於95年間因竊盜、搶奪等案件，經臺灣高等法
    院臺中分院以96年度上訴字第1119號判決判處應執行有期徒
    刑5 年確定，嗣因符合中華民國九十六年罪犯減刑條例之規
    定，經臺灣高等法院臺中分院以96年度聲減字第956 號裁定
    減其宣告刑二分之一，並裁定應執行有期徒刑2 年6 月確定
    ，經送監執行，於98年4 月10日縮短刑期假釋出監付保護管
    束，並於98年5 月6 日保護管束期滿未經撤銷假釋，而視為
    執行完畢。郭宜松前於94年間因施用毒品等案件，經臺灣板
    橋地方法院以94年度訴字第2329號判決分別判處有期徒刑10
    月、4 月，應執行有期徒刑1 年確定；另因搶奪案件，經本
    院以95年度訴字第1248號判決判處有期徒刑9 月確定，並與
    前開案件，經本院以96年度聲字第426 號裁定應執行有期徒
    刑1 年8 月確定，復經本院以96年度聲減字第1447號裁定減
    刑並定應執行刑為有期徒刑10月確定（下稱甲案）。96年間
    因施用毒品等案件，經本院以96年度訴字第186 號判決判處
    有期徒刑1 年、6 月，應執行有期徒刑1 年4 月確定，後經
    本院以96年度聲減字第1446號裁定減刑並定應執行刑為有期
    徒刑8 月確定（下稱乙案）。另因竊盜及違反電信法等案件
    ，經本院以96年度員簡字第238 號判決判處有期徒刑3 月、
    3 月，應執行有期徒刑6 月確定，後與前開施用毒品案件（
    即乙案）並經本院以96年度聲減字第3364號裁定減刑並定應
    執行刑為有期徒刑11月確定，與前開甲案接續執行後，於97
    年6 月10日縮刑期滿執行完畢。詎陳俊杰、巫健維、郭宜松
    均不知悔改，先後為下列犯行：
（一）巫健維於98年7 月31日凌晨3 時30分許，駕駛向不知情之
      陳俊杰所借得之車牌號碼7129-WG 號自用小客車行經彰化
      縣埔心鄉○○村○○路101-103 號前，見楊鴻銘所有之車
      牌號碼2R-8007 號自小客車停放上址，且四周無人看管，
      認有機可趁，即攜帶其所有客觀上足以危害人之生命、身
      體、安全可供兇器使用之扳手1 支（未扣案），將車牌號
      碼2R-8007 號自用小客車之前後車牌各1 面卸下，並於竊
      取該2 面車牌得手後，隨即逃離現場。嗣經楊鴻銘察覺有
      異，報警處理，始知上情。
（二）陳俊杰與郭宜松共同基於意圖為自己不法所有之犯意聯絡
      （陳俊杰此部分加重竊盜犯行，未據檢察官起訴），於99
      年1 月26日晚上10時10分許，由陳俊杰駕駛向不知情之許
      裕昌所借得之車牌號碼9330-LG 號自小貨車，搭載郭宜松
      行經盧賢宏位於彰化縣彰化市○○里○○街140 號之住處
      前，見盧賢宏之前開處所無人看管，認有機可趁，即推由
      陳俊杰駕駛上開車輛在該處把風，並由郭宜松攜帶其所有
      客觀上足以危害人之生命、身體、安全可供兇器使用之十
      字型螺絲起子1 支及得切割電源線之不詳工具（均未扣案
      ），徒步走至盧賢宏前開住處，並沿該圍牆外側牆面所搭
      建之C 型鋼攀爬至圍牆外側牆面高處後，即攀附圍牆外側
      牆面上以前述工具切斷盧賢宏所有架設該圍牆牆面上之監
      視器電源線、訊號線後，竊取裝設在該圍牆上之監視器1
      組（價值約新臺幣〈下同〉8000元），並於得手後返回由
      陳俊杰駕駛之前述車輛，並隨即逃離現場。嗣盧賢宏報警
      處理，經警調閱監視器畫面，始知上情。
（三）陳俊杰與郭宜松於離開前開地點後，即另共同基於意圖為
      自己不法所有之犯意聯絡，再由陳俊杰駕駛前述車輛搭載
      郭宜松找尋行竊目標，嗣於同日下午10時22分許（起訴書
      誤載為10時50分許），行經蔡進吉所有位於彰化縣彰化市
      ○○里○○路2 巷135 號之住宅前，見前開處所無人看管
      ，認有機可趁，即推由陳俊杰駕駛上開車輛在該處把風，
      並由郭宜松以前述客觀上足以危害人之生命、身體、安全
      可供兇器使用之十字型螺絲起子1 支及得切割電源線之不
      詳工具（均未扣案），剪斷蔡進吉所有架設於該住宅之監
      視器電源線後，而竊取蔡進吉所有之監視器1 組（價值約
      6500 元 ），得手後，即由陳俊杰駕駛前開車輛搭載郭宜
      松逃離現場。嗣經蔡進吉報警處理，經警調閱監視器畫面
      ，始知上情。
（四）陳俊杰與許景銘（本院另行通緝中）共同基於意圖為自己
      不法所有之犯意聯絡，由許景銘於99年3 月21日下午3 時
      許駕駛車牌號碼8508-ZJ 號自小客車搭載陳俊杰前往位於
      臺中市○○區○○路1 段46號之新興營造有限公司（下稱
      新興公司），並由許景銘負責把風，陳俊杰見新興公司後
      方窗戶未關，即踰越該公司後方窗戶之安全設備進入新興
      公司（無故侵入他人建築物部分未據告訴），徒手竊取新
      興公司所有之電腦主機1 台、電腦螢幕2 台及茶葉罐等物
      ，得手後隨即由許景銘駕駛上開車輛搭載陳俊杰逃離現場
      。
（五）陳俊杰為成年人，與許景銘竊得上開物品後，陳俊杰即於
      同日（99年3 月21日）某時將上開行竊過程告知真實姓名
      年籍不詳綽號「阿彬」之成年人，「阿彬」並提議再至新
      興公司竊取該公司之其餘物品，經陳俊杰、許景銘、少年
      徐○萱（81年4 月生，行為時係14歲以上未滿18歲之少年
      ，另經本院少年法庭以99年度少護字第129 號裁定訓誡並
      予以假日生活輔導在案）、真實姓名年籍不詳綽號「妹仔
      」之成年女子及真實姓名年籍不詳綽號「大胖」、「小偉
      」之成年男子應允後，即由許景銘駕駛車牌號碼8508-ZJ
      號之自用小客車搭載陳俊杰、少年徐○萱及綽號「妹仔」
      之成年女子，並由「阿彬」、「大胖」及「小偉」共乘另
      輛車牌號碼不詳之自用小客車，分別前往新興公司，而為
      下列犯行：
   1、許景銘駕駛上開自用小客車搭載陳俊杰、少年徐○萱及綽
      號「妹仔」之成年女子前往新興公司途中，陳俊杰提議先
      竊取1 部貨車以利搬運渠等至新興公司竊得之物品，經許
      景銘應允後，因少年徐○萱與綽號「妹仔」之成年女子當
      時已在車上熟睡，陳俊杰乃與許景銘共同基於意圖為自己
      不法所有之犯意聯絡，由許景銘駕駛上開自用小客車至臺
      中市烏日區尋找行竊目標，嗣於同日下午9 時54分許行經
      臺中市○○區○○路476 之1 號時，見蘇子見所有車牌號
      碼3Q-0 915號自用小貨車停放於路旁，且四周無人，認有
      機可乘，即推由陳俊杰下車，並以陳俊杰自備之鑰匙（未
      扣案）竊取上開自小貨車，得手後，陳俊杰即獨自駕駛該
      自小貨車與許景銘駕駛之前開車輛一同前往新興公司。
   2、嗣於同日下午10時30分許到達新興公司後，陳俊杰、許景
      銘、綽號「妹仔」、「阿彬」、「大胖」、「小偉」之成
      年人與少年徐○萱即共同基於意圖為自己不法所有之犯意
      聯絡，先由陳俊杰、「阿彬」、「大胖」「小偉」踰越新
      興公司後方窗戶之安全設備進入新興公司（無故侵入他人
      建築物部分未據告訴），並將新興公司前方之電動鐵門打
      開後，即推由「阿彬」、「妹仔」及少年徐○萱至新興公
      司附近路口把風，再由陳俊杰、許景銘、「大胖」、「小
      偉」徒手竊取新興公司所有之電腦鍵盤3 個、電腦主機及
      螢幕各2 臺、經緯儀及水平儀各1 臺、飲水機2 臺、床組
      （床頭櫃、床、床墊）1 組、木櫃2 只、枕頭2 只、棉被
      1 床、床單1 組、達摩木雕1 座、茶葉25斤、投影機1 臺
      、地磅主機1 臺等物，陳俊杰等4 人得手後即將竊得物品
      搬運至上開竊得之自小貨車，並隨即離開現場，將竊得之
      物品搬運至陳俊杰之父陳水發位於臺中市○區○○○街73
      號10樓之住處。
   3、嗣於99年3 月26日上午10時30分許，許景銘在未經有偵查
      犯罪職權機關或公務員發覺其為犯人前，主動前往臺中縣
      警察局烏日分局自首，並將竊得之茶葉1 罐交付員警查扣
      （已發還新興公司）；而員警於同日下午5 時20分許經陳
      俊杰之父陳水發同意搜索，在陳俊杰位於彰化縣溪湖鎮○
      ○街50號之住處，查扣上開竊得之投影機1 臺及茶葉5 罐
      （已發還新興公司），再於同日下午7 時10分許，持臺灣
      臺中地方法院核發之搜索票前往臺中市○區○○○街73號
      10樓搜索，並扣得經緯儀及水平儀各1 臺、飲水機2 臺、
      床組（床頭櫃、床、床墊）1 組、木櫃2 只、枕頭2 只、
      棉被1 床、床罩1 組、達摩木雕1 座、電腦鍵盤3 個等物
      （均已發還新興公司），始查悉上開犯罪事實欄一、（四
      ）、（五）之事實。
（六）緣陳俊杰於99年1 月21日上午11時許，駕駛車牌號碼7129
      - WG號自小客車，在彰化縣花壇鄉○○街135 號，與由張
      玉佩騎乘車牌號碼N9V-530 號機車發生碰撞，致張玉佩人
      車倒地受有四肢多處挫傷（過失傷害部分未據告訴），陳
      俊杰立即下車將張玉佩送往彰化市秀傳紀念醫院治療傷勢
      ，俟就醫完畢後陳俊杰將張玉佩送回彰化縣花壇鄉○○村
      ○路街3 巷9 號住處後，告知張玉佩其所駕駛車輛可申請
      保險理賠，惟車禍第一現場車輛均已移動，其要另外佈置
      車禍現場並通知員警到場以利保險理賠，即逕自將張玉佩
      前所騎乘之機車牽至彰化縣花壇鄉○○村○路街6 號前方
      ，並將其駕駛之前述車輛亦駛往該處停放，佯裝成車禍事
      故現場後報警前往現場處理。嗣彰化縣警察局彰化分局三
      家派出所員警柯金譯於該日中午12時許，到達前述事故現
      場時，察覺兩車擦撞痕跡與兩車停放之位置不符，詢問張
      玉佩車禍發生之情節，經張玉佩告以：因陳俊杰欲申請保
      險理賠，所以自行擺設車禍現場等情，柯金譯員警查悉上
      情後，欲帶陳俊杰返回派出所詢問，詎陳俊杰聞訊後，一
      時怒不可抑，明知柯金譯係正在執行職務之員警，竟基於
      妨害公務之犯意，當場對員警柯金譯吼稱：「為什麼還要
      製作筆錄」等語，柯金譯見陳俊杰情緒失控，立即以無線
      電呼叫員警同仁查詢陳俊杰前科資料並前來支援，陳俊杰
      見狀立即進入前述自小客車內並發動引擎，柯金譯見狀，
      為阻止陳俊杰擅自離開犯罪現場，立即攀附在陳俊杰駕駛
      前述自小客車之駕駛座，並以雙手捉住陳俊杰肩膀，惟陳
      俊杰仍排檔後踩油門加速駛離現場，致使柯金譯因攀附在
      前開車輛駕駛座外，遭該車拖行直至撞上路邊貨櫃屋始停
      止，致使柯金譯因此受有頸部扭傷及拉傷、腿、手開放性
      傷口、膝部、腿部拉傷及扭傷等傷勢（傷害部分未據告訴
      ），陳俊杰以前開強暴方式，妨害柯金譯依法執行前述職
      務。嗣陳俊杰立即遭前來支援員警合力將其逮捕，而悉上
      情。
二、案經彰化縣警察局移送及盧賢宏、楊鴻銘分別訴由彰化縣警
    察局彰化分局、溪湖分局報告臺灣彰化地方法院檢察署，暨
    蘇子見訴由臺中縣警察局烏日分局報告臺灣臺中地方法院檢
    察署呈請臺灣高等法院臺中分院檢察署檢察長令轉臺灣彰化
    地方法院檢察署檢察官偵查起訴。
    理    由
壹、按被告以外之人於審判外之言詞或書面陳述，除法律有規定
    者外，不得作為證據。被告以外之人於審判外之陳述，雖不
    符前4 條之規定，而經當事人於審判程序同意作為證據，法
    院審酌該言詞陳述或書面陳述作成時之情況，認為適當者，
    亦得為證據。當事人、代理人或辯護人於法院調查證據時，
    知有第159 條第1 項不得為證據之情形，而未於言詞辯論終
    結前聲明異議者，視為有前項之同意。刑事訴訟法第159 條
    第1 項、第159 條之5 分別定有明文。查，本件下列引為證
    據之人證、書證（即供述證據及非供述證據），被告、辯護
    人及檢察官並未於言詞辯論終結前，對該等證據之證據能力
    聲明異議，且均經本院於審理時當庭直接提示而為合法之調
    查，並審酌證人之陳述並無證據顯示有非法取證之情形，非
    供述證據亦無證據顯示有取得程序不合法之狀況，本院認以
    之為證據均應屬適當，依上揭法條之規定，該等證據自均有
    證據能力。
貳、有罪部分；
一、犯罪事實欄一、（一）、（四）、（五）、（六）所示部分
    ：
    訊據被告巫健維、陳俊杰對上開犯罪事實均坦承不諱，且犯
    罪事實一、（一）部分，有證人即被害人楊鴻銘於警詢之證
    述（溪警分偵字第0980021763號卷第3 頁至第3 頁反面）、
    彰化縣警察局車輛協尋電腦輸入單（溪警分偵字第09800217
    63號卷第6 頁）、監視器錄影翻拍照片4 張（溪警分偵字第
    0980021763號卷第11頁至第12頁反面）在卷可證。犯罪事實
    一、（四）（五）部分，有證人即新興公司職員李佩芬、李
    惠臻、證人即被害人蘇子見於警詢之證述（中縣烏警偵字第
    0990002121號卷第7 頁至第9 頁反面）、證人即共犯許景銘
    、徐○萱於警詢、偵訊中之證述（中縣烏警偵字第09900021
    21號卷第1 頁至第8 頁反面，臺灣臺中地方法院檢察署99年
    度少連偵字第33號卷第15頁至17頁）、現場照片25張（臺灣
    臺中地方法院檢察署99年度核退字第492 號卷第34頁至第38
    頁）、監視器錄影翻拍照片14張（臺灣臺中地方法院檢察署
    99年度少連偵字第33號卷第25頁至28頁）、新興公司出具之
    損失物品清單1 份（臺灣臺中地方法院檢察署99年度少連偵
    字第33號卷第39頁）、贓物認領保管單1 份（中縣烏警偵字
    第0990002121號卷第29頁）附卷可憑。犯罪事實一、（六）
    部分，有證人張玉佩、證人即目擊證人賴宏榮於警詢、偵訊
    之證述（彰警分偵字第0990002896號卷第6 頁至第13頁，99
    年度偵字第1122號卷第22頁至第23頁）、證人即警員柯鈐譯
    於偵訊中之證述（99年度偵字第1122號卷第22頁），案發現
    場照片14張（彰警分偵字第0990002896號卷第20頁至第27頁
    ）、秀傳醫療社團法人秀傳紀念醫院99年1 月21日診斷證明
    書1 份（彰警分偵字第0990002896號卷第17頁）在卷可稽。
    足認被告巫健維、陳俊杰之自白均與事實相符，被告巫健維
    、陳俊杰此部分犯行事證明確，洵堪認定。
二、犯罪事實欄一、（二）、（三）所示部分：
    訊據被告陳俊杰矢口否認有何竊取如犯罪事實欄一、（二）
    、（三）所示監視器之犯行，辯稱：其當日是與郭宜松合資
    去買毒品，而郭宜松表示要向朋友籌錢，所以才開車載郭宜
    松至該處，郭宜松下車時只說要去找朋友，其並不知道郭宜
    松去偷監視器云云；被告郭宜松固坦承竊取如犯罪事實欄一
    、（二）、（三）所示之監視器，惟矢口否認攜帶兇器及與
    被告陳俊杰共同犯案，辯稱：其當日下車時只向陳俊杰表示
    要去找朋友，並沒有要陳俊杰把風，而且其是徒手竊取監視
    器，並沒有攜帶任何工具云云。惟查：
（一）被告郭宜松先後於犯罪事實欄一、（二）（三）所示之時
      間，竊取如犯罪事實欄一、（二）（三）所示之監視器等
      情，業據被告郭宜松於本院審理時供承不諱（本院卷第18
      3 頁），並經證人即被害人盧賢宏、蔡進吉於偵訊中指證
      明確（彰警分偵字第0990006905號卷第7 頁至第8 頁，彰
      警分偵字第0990008251號卷第9 頁），並有監視器翻拍照
      片14張（彰警分偵字第0990006905號卷第11頁至第14頁，
      彰警分偵字第0990008251號卷第15頁至第17頁）附卷可證
      ，此部分之事實應堪認定。
（二）證人即被害人盧賢宏於本院審理時證稱：伊失竊的監視器
      是架設在圍牆上，需爬牆才能碰到監視器，架設監視器之
      烤漆板有C 型鋼可供被告當作臺階，該監視器的電源線及
      訊號線有平整的切割痕跡，應是遭工具剪斷，而監視器的
      機身及機座雖用螺絲固定，但遭竊賊用力扭轉扯下等語（
      本院卷第177 頁）；證人即被害人蔡進吉於警詢中證稱：
      因為彰化縣彰化市○○路2 巷135 號住宅之房客告訴伊該
      處樓下之電燈不亮，所以伊於99年1 月26日22時50分許前
      往該處查看，並發現有1 組監視鏡頭遭歹徒剪斷電線後竊
      取，而伊查看監視器畫面發現竊嫌是在當日下午10時22分
      許行竊的等語（彰警分偵字第0990008251號卷第9 頁），
      本院審酌證人盧賢宏、蔡進吉與被告陳俊杰、郭宜松並無
      夙怨嫌隙，實無可能甘冒偽證、誣告罪責，故意設詞誣陷
      被告陳俊杰、郭宜松之必要；況證人即被告陳俊杰於偵訊
      中證稱：伊不清楚郭宜松是用何種工具偷監視器，但郭宜
      松身上有帶十字型的螺絲起子等語（99年度偵字第2626號
      卷第33頁），是被告郭宜松辯稱並未攜帶任何工具行竊云
      云，為臨訟卸責之詞，不足採信。
（三）證人盧賢宏於本院審理時證稱：伊的住處有另1 支監視器
      拍攝到行竊過程，案發前有輛車停在圍牆旁邊，距失竊之
      監視器約5 、6 公尺，因為遭竊的監視器與該車停放處是
      直線距離，所以從失竊監視器裝置處可以看見該輛車，而
      竊賊從該車副駕駛座下車後，該車即往前開，至離監視器
      約15、16公尺處迴轉，再開回距離監視器約5 公尺處停車
      ，而此時竊賊已經竊得該監視器，等竊賊回到平地後，約
      1 、2 秒鐘就立刻上副駕駛座搭車離開等語（本院卷第17
      7 頁至第177 頁反面））。而觀諸本件案發現場之監視器
      翻拍照片（彰警分偵字第0990006905號卷第11頁至第14頁
      ），被告陳俊杰駕駛之前開小貨車於99年1 月26日下午10
      時9 分38秒時駛至失竊地點外道路上停放（同上警卷第14
      頁上方照片），被告郭宜松下車後隨即於同日下午10時11
      分許徒步前往失竊地點（警卷第14頁下方照片），而上開
      車輛於同日下午10時13分許迴轉駛回失竊地點旁時，被告
      郭宜松正攀附於圍牆牆面上行竊該監視器（警卷第11頁下
      方照片），且被告郭宜松於同日下午10時14分許即竊得該
      監視器並由圍牆牆面回到道路上（警卷第13頁上方照片）
      ，核與證人盧賢宏前開證述內容大致相符，衡情，被告郭
      宜松於下車後之極短5 分鐘內即完成搜尋行竊目標、攀爬
      依附圍牆牆面、持不詳工具剪斷監視器電源訊號線、扭轉
      扯下監視器及從圍牆牆面攀爬回地面之所有竊盜行為，而
      被告陳俊杰於此時並駕駛上開車輛迴轉至被告郭宜松行竊
      地點旁等候，足認被告陳俊杰於犯罪事實欄一、（二）行
      竊前即知悉被告郭宜松之行竊計畫，並同意以開車搭載被
      告郭宜松之方式參與。另被告郭宜松先後為犯罪事實欄一
      、（二）（三）所示犯行之時間僅相距10餘分鐘，且2 犯
      案地點亦僅相距約3 分鐘車程之距離等情，有證人盧賢宏
      於本院審理時之證述（本院卷第177 頁反面）及監視器錄
      影翻拍照片14張附卷可參（彰警分偵字第0990006905號卷
      第11頁至第14頁、彰警分偵字第0990008251號卷第15頁至
      第17頁），則被告陳俊杰對被告郭宜松如犯罪事實欄一、
      （三）所示之犯行，顯亦係以開車搭載被告郭宜松之方式
      參與該次犯行，被告陳俊杰辯稱其不知情云云，應為卸責
      之詞，並不足採，是被告陳俊杰與郭宜松共同基於意圖為
      自己不法所有之犯意聯絡，而於密接之時間先後為上開2
      次犯行，應堪認定。
（四）被告陳俊杰、郭宜松雖以前開情詞置辯，惟查：被告陳俊
      杰於偵訊中供稱：第1 件偷監視器時是郭宜松說要下車找
      朋友討錢，所以其在車上等了快20分鐘，而郭宜松回到車
      上時，雖把監視器放在腳旁，但一直到郭宜松去偷第2 件
      監視器時，郭宜松才表示該監視器是去偷拔的云云（99年
      度偵字第3069號卷第28頁），然被告陳俊杰於本院準備程
      序時供稱：其在99年1 月26日下午10時50分並沒有到彰化
      縣彰化市○○路○ 段135 號，其也是警察詢問時，才知道
      也這個案子云云（本院卷第109 頁反面），是被告陳俊杰
      就其是否曾於99年1 月26日下午10時50分與被告郭宜松前
      往彰化縣彰化市○○路2 巷135 號，所為供述已見矛盾，
      是否屬實，已難遽採。另被告郭宜松於偵訊中雖供稱：其
      去偷福山街的監視器時，因為陳俊杰將車停在轉腳處，所
      以陳俊杰並未看到行竊過程，而其偷完後是將監視器放在
      貨車後方，並沒有告訴陳俊杰云云（99年度偵字第3069號
      卷第32頁），復於本院審理時供稱：其在福山街是向陳俊
      杰表示要下車找朋友，且偷完監視器後放在後車斗，所以
      陳俊杰並不知道其去拔監視器，陳俊杰是到進德路看見其
      在拔第2 支監視器時，才知道其去偷監視器云云（本院卷
      第182 頁反面），觀諸被告陳俊杰、郭宜松前開供詞，被
      告郭宜松於福山街竊得監視器後是否將之置於後車斗？是
      否告知被告陳俊杰該監視器為竊盜所得？被告陳俊杰是否
      親眼目睹被告郭宜松竊取進德街之監視器？所為之供述均
      大相逕庭，所為供述是否可信，更屬可疑。況被告郭宜松
      竊取被害人盧賢宏所有之監視器時，被告陳俊杰停放車輛
      之地點位於失竊地點旁之直線馬路上，並從駕駛座正面即
      可清楚看見被告郭宜松行竊過程乙節，亦有監視器翻拍照
      片1張 在卷可參（警卷第11頁下方照片），則被告陳俊杰
      、郭宜松所為之供述及證詞，顯係依案件偵查、審理發展
      之程度，而為不同避就、維護之詞，並不可信，自非可據
      此而為有利被告陳俊杰之認定。
（五）綜上所述，被告陳俊杰、郭宜松前揭所辯，顯係卸責、維
      護之詞，不足採信，本案事證明確，被告陳俊杰、郭宜松
      之犯行均堪認定，應依法論科。
三、新舊法比較：
    查被告巫健維、陳俊杰、郭宜松為犯罪事實欄一、（一）（
    二）（三）（四）（五）之2 所示犯行後，刑法第321 條於
    100 年1 月26日修正公布，自100 年1 月28日起施行。按行
    為後法律有變更者，適用行為時之法律，但行為後之法律有
    利於行為人者，適用最有利於行為人之法律，刑法第2 條第
    1 項定有明文。且就比較之結果，須為整體之適用，不能割
    裂分別適用各該有利於行為人之法律，此即刑法變更之比較
    適用所應遵守之「罪刑綜合比較原則」及「擇用整體性原則
    」（最高法院24年上字第2634號、27年上字第2615號判例、
    95年度第8 次刑事庭會議決議參照）。經查：本件被告巫健
    維、陳俊杰、郭宜松前揭行為時刑法第321 條加重竊盜罪規
    定為：「犯竊盜罪而有左列情形之一者，處6 月以上、5 年
    以下有期徒刑：一、於夜間侵入住宅或有人居住之建築物、
    船鑑或隱匿其內而犯之者。二、毀越門扇、牆垣或其他安全
    設備而犯之者。三、攜帶兇器而犯之者。四、結夥三人以上
    而犯之者。五、乘火災、水災或其他災害之際而犯之者。六
    、在車站或埠頭而犯之者。前項之未遂犯罰之。」，修正後
    之刑法第321 條則規定為：「犯竊盜罪而有下列情形之一者
    ，處6 月以上、5 年以下有期徒刑，得併科新臺幣10萬元以
    下罰金：一、侵入住宅或有人居住之建築物、船艦或隱匿其
    內而犯之者。二、毀越門扇、牆垣或其他安全設備而犯之者
    。三、攜帶兇器而犯之者。四、結夥三人以上而犯之者。五
    、乘火災、水災或其他災害之際而犯之者。六、在車站、埠
    頭、航空站或其他供水、陸、空公眾運輸之舟、車、航空機
    內而犯之者。前項之未遂犯罰之。」，經比較新舊法之規定
    ，新法除增加得併科罰金之規定外，並刪除原第1 款「於夜
    間」之要件，且就第6 款增加「航空站、其他供水、陸、空
    公眾運輸之舟、車、航空機內」之要件，是比較新、舊法之
    結果，自以被告行為時即修正前刑法第321 條規定較有利於
    被告，依刑法第2 條第1 項前段規定，就被告3 人所為如犯
    罪事實欄一、（一）（二）（三）、（四）、（五）之2 所
    示犯行部分，自應用修正前之刑法第321 條之規定處斷。
四、論罪科刑：
（一）按攜帶兇器竊盜，祇須行竊時攜帶具有危險性之兇器為已
      足，並不以攜帶之初有行兇之意圖為必要，此所謂兇器，
      其種類並無限制，凡客觀上足對人之生命、身體、安全構
      成威脅，具有危險性之兇器均屬之，且祇須行竊時攜帶此
      種具有危險性之兇器為已足，並不以攜帶之初有行兇之意
      圖為必要（最高法院62年臺上字第2489號判例、79年臺上
      字第5253號判例意旨參照）。查本案被告巫健維持扳手1
      支竊取如犯罪事實欄一、（一）所示之車牌2 面，而被告
      郭宜松既持十字形螺絲起子及得以剪斷電源線、訊號線之
      不詳工具竊取如犯罪事實欄一、（二）（三）所示之監視
      器，客觀上自均足以對他人之生命、身體、安全構成威脅
      ，均為可供兇器使用之物無訛。
（二）次按刑法第321 條第1 項第2 款之「門扇」專指門戶而言
      ，而所謂「其他安全設備」，指門扇牆垣以外，依通常觀
      念足認防盜之一切設備而言，如門鎖、窗戶等（最高法院
      45 年 台上字第1443號、55年台上字第547 號判例意旨參
      照）。準此，非屬分隔住宅或建築物內外之間之出入口大
      門，而依通常觀念足認防盜之一切設備，諸如電網、門鎖
      以及窗戶等，均屬「其他安全設備」。本案被告陳俊杰於
      犯罪事實欄一、（四）、（五）之2 所示時間，踰越新興
      公司具防閑作用之窗戶進入新興公司內行竊，此窗戶並非
      屬分隔住宅或建築物內外之出入大門，應係社會通常觀念
      所認足以防盜之其他安全設備無疑。
（三）核被告巫建維就犯罪事實欄一、（一）所為，係犯修正前
      刑法第321 條第1 項第3 款之攜帶兇器竊盜罪。核被告郭
      宜松就犯罪事實欄一、（二）（三）所為，均係犯修正前
      刑法第321 條第1 項第3 款之攜帶兇器竊盜罪。核被告陳
      俊杰就犯罪事實欄一、（三）所為，係犯修正前刑法321
      條第1 項第3 款之攜帶兇器竊盜罪；就犯罪事實欄一、（
      四）所為，係犯刑法第321 條第1 項第2 款之踰越安全設
      備竊盜罪；就犯罪事實欄一、（五）之1 所為，係犯刑法
      第320 條第1 項之竊盜罪；就犯罪事實欄一、（五）之2
      所為，係犯修正前刑法第321 條第1 項第2 款、第4 款之
      結夥三人以上踰越安全設備竊盜罪；就犯罪事實欄一、（
      六）所為，係犯刑法第135 條第1 項之對於公務員執行職
      務時，施以強暴罪。
（四）被告陳俊杰、郭宜松就犯罪事實欄一、（二）（三）所示
      之犯行間，有犯意聯絡及行為分擔，均為共同正犯；被告
      陳俊杰與同案被告許景銘就犯罪事實欄一、（四）及一、
      （五）之1 所示之犯行間，有犯意聯絡及行為分擔，均為
      共同正犯；被告陳俊杰與同案被告許景銘、少年徐○萱、
      真實姓名年籍不詳綽號「妹仔」、「阿彬」、「大胖」、
      「小偉」之成年人就犯罪事實欄一、（五）之2 所示犯行
      間，有犯意聯絡及行為分擔，均為共同正犯。
（五）次按刑法所謂接續犯，係指數行為於同時同地或密切接近
      之時地實施，侵害同一之法益，各行為之獨立性極為薄弱
      ，依一般社會健全觀念，在時間差距上，難以強行分開，
      在刑法評價上，以視為數個舉動之接續施行，合為包括之
      一行為予以評價，較為合理，而為包括之一罪（最高法院
      86年台上字第3295號判例意旨參照）。本案被告陳俊杰所
      為如犯罪事實欄一、（四）、（五）之2 所示之犯行，雖
      係於同日為之，然被告陳俊杰係因「阿彬」之提議，始另
      行起意為犯罪事實欄一、（五）之2 所示犯行，顯與接續
      犯之要件不符，公訴人認被告係單純一罪，容有誤會，是
      被告陳俊杰如犯罪事實欄一、（三）、（四）、（五）之
      1 、（五）之2 、（六）所示之5 次犯行，犯意各別，行
      為互殊，應予分論併罰；另被告郭宜松就犯罪事實欄一、
      （二）、（三）所示之犯行，時間雖係密接，惟因各該財
      物之管領權係各自歸屬於不同之財物所有人，侵害之個人
      財產法益各異，難謂屬同一監督權範圍，則被告郭宜松主
      觀上對於其所竊盜之財物係分屬不同人所有一節，亦應有
      所認識，是被告郭宜松所為，顯係基於各別犯意而起意行
      竊，且行為乃迥然互異，與接續犯之構成要件尚屬有間，
      則被告郭宜松上開2 次犯行，犯意各別，行為互殊，應予
      分論併罰。
（六）公訴意旨雖認被告巫健維如犯罪事實欄一、（一）所示犯
      行，係犯刑法第320 條第1 項之普通竊盜罪，惟被告巫健
      維係攜帶客觀上足以危害人之生命、身體、安全可供兇器
      使用之扳手1 支為本件犯行乙節，業如前述，是以公訴意
      旨此部份起訴法條尚有未洽，惟起訴之基本社會事實同一
      ，本院自得變更被告巫健維此部分之起訴法條，改論為刑
      法第321 條第1 項第3 款之攜帶兇器竊盜罪。
（七）公訴意旨雖認被告郭宜松就犯罪事實欄一、（二）（三）
      所為，均係犯刑法321 條第1 項第3 款、第2 款之攜帶兇
      器踰越牆垣竊盜罪，惟被告郭宜松係利用圍牆上之C 型鋼
      作為臺階攀爬至圍牆外緣高處後，攀附於圍牆外側竊取被
      害人盧賢宏架設於圍牆之監視器1 組等情，業據證人盧賢
      宏於本院審理時證述明確（本院卷第177 頁），並有監視
      器翻拍照片1 張附卷可憑（彰警分偵字第0990006905號卷
      第11頁）；又證人蔡進吉於警詢中證稱：監視器畫面發現
      有可疑之男子進入，隨後該男子欲爬牆，之後監視器畫面
      就呈現斷訊等語（彰警分偵字第0990008251號卷第9 頁反
      面），而觀諸監視器錄影翻拍照片，被告郭宜松於當日2
      下午10時29分50秒雖將雙手置放於圍牆上方（彰警分偵字
      第0990008251號卷第15頁下方照片），然於下午10時29分
      51秒時雙手均已離開圍牆，且往監視器方向前行（彰警分
      偵字第0990008251號卷第17頁照片），是依卷附資料，尚
      難認被告郭宜松有踰越牆垣之行為，則被告郭宜松之雙手
      、身體既均未踰越牆垣而進入該住宅竊盜，則被告郭宜松
      上開所為，尚均與刑法第321 條第1 項第2 款所規定踰越
      牆垣之要件不符。另公訴意旨認被告陳俊杰就犯罪事實欄
      一、（四）（五）之2 所為，均係犯刑法第321 條第1 項
      第1 款、第2 款、第4 款之結夥三人以上踰越安全設備於
      夜間侵入有人居住之建築物竊盜罪，惟此部分犯行應分論
      併罰乙節，業如前述，而被告陳俊杰係於當日下午3 時許
      踰越窗戶之安全設備進入新興公司犯如犯罪事實欄一、（
      四）所示之犯行，自與「夜間」侵入有人居住建築物之加
      重要件不符；又按刑法第321 條第1 項第1 款所謂有人居
      住之建築物，雖不以行竊時居住之人即在其內為必要，但
      必須通常為人所居住之處所，始足以當之（最高法院47年
      台上字第859 號判例意旨參照），查證人即新興公司員工
      李佩芬於警詢中明確證稱：公司下班後即無人看守，所以
      竊嫌何時行竊並不清楚等語（中縣烏警偵字第0990002121
      號卷第9 頁反面），則新興公司既非人類日常居住之場所
      ，顯與住宅或有人居住之建築物之要件不符。公訴人前開
      意旨，顯有誤會，然此係同項不同款間之不同犯罪型態，
      本院自毋庸變更起訴法條，附此敘明。
（八）被告陳俊杰為犯罪事實欄一、（五）之2 犯行時為成年人
      ，而少年徐○萱為81年4 月出生，行為時係14歲以上未滿
      18歲之少年，被告陳俊杰與未滿18歲之少年共犯上開竊盜
      罪，應依兒童及少年福利法第70條第1 項前段之規定，加
      重其刑。另被告陳俊杰、巫建維、郭宜松有前揭刑案執行
      完畢之情形，此有臺灣高等法院被告前案紀錄表1 份在卷
      可按，其受有期徒刑之執行完畢後，5 年內故意再犯本案
      有期徒刑以上之罪，均為累犯，均應依刑法第47條第1 項
      規定加重其刑，並就被告陳俊杰如犯罪事實欄一、（五）
      之2 所示犯行部分遞加重其刑。
（九）爰審酌被告3 人正值青壯之年，竟不思循正當途徑獲取所
      需，任意竊取他人財物，不僅輕忽他人財產法益，亦嚴重
      破壞社會秩序，且被告陳俊杰妨害警員依法執行公務，藐
      視國家公務員公權力之正當執行，另考量渠等犯罪之動機
      、目的、手段、生活狀況、智識程度及犯罪所造成之危害
      、犯後態度等一切情狀，分別量處如主文所示之刑，並就
      被告陳俊杰、郭宜松部分各定其應執行之刑。
（十）被告巫健維、陳俊杰、郭宜松為犯罪事實欄一、（一）（
      二）（三）所分別使用之扳手、十字螺絲起子各1 支及不
      詳之切割工具，均未扣案；被告陳俊杰為犯罪事實欄一、
      （五）之1 所用之自備鑰匙亦未扣案，而上開物品均非違
      禁物，公訴人復均未聲請沒收，是為免將來執行困難，爰
      均不予宣告沒收，附此敘明。
（十一）至公訴人另聲請依竊盜犯贓物犯保安處分條例宣告被告
        陳俊杰強制工作乙節，經查，保安處分係對受處分人將
        來之危險性所為拘束其身體、自由等之處置，以達教化
        與治療之目的，為刑罰之補充制度，且現行刑法採刑罰
        與保安處分之雙軌制，要在維持行為責任之刑罰原則下
        ，為強化其協助行為人再社會化之功能，以及改善行為
        人潛在之危險性格，期能達成根治犯罪原因、預防犯罪
        之特別目的。保安處分之措施亦含社會隔離、拘束身體
        自由之性質，其限制人民之權利，實與刑罰同，自須本
        諸法治國家保障人權之原理及刑法之保護作用，其法律
        規定之內容，應受比例原則之規範，使保安處分之宣告
        ，與行為人所為行為之嚴重性、行為人所表現之危險性
        ，及對於行為人未來行為之期待性相當。本件被告陳俊
        杰動輒竊取他人之物，固應予以嚴懲，其前案之素行狀
        況業已作為本案量刑之審酌基礎，復經本院量處較長期
        之徒刑，綜合被告陳俊杰於本案中之犯行，及上開法律
        條文之規範意旨、保護目的，考量所採措施與所欲達成
        預防矯治其社會危險性之必要及所需程度，足認宣告如
        主文所示之刑，與其犯行之處罰已屬相當，該等有期徒
        刑之諭知倘經確實執行完畢，應足收儆懲之效，令其在
        獄中改過自新，故本院認尚無併予諭知被告陳俊杰令入
        勞動場所強制工作之必要，附此敘明。
貳、無罪部分：
一、公訴意旨另以：被告陳俊杰先後為如附表二所示之犯行。因
    認被告陳俊杰涉犯刑法第320 條第1 項之竊盜罪嫌、第339
    條第3 項、第1 項之詐欺取財未遂罪嫌。
二、按犯罪事實應依證據認定之，無證據不得認定犯罪事實；又
    不能證明被告犯罪者，應諭知無罪之判決，刑事訴訟法第15
    4 條第2 項、第301 條第1 項分別定有明文。次按認定不利
    於被告之事實，須依積極證據，茍積極證據不足為不利被告
    事實之認定，即應為有利於被告之認定，更不必有何有利之
    證據；事實之認定，應憑證據，如未能發現相當證據，或證
    據不足以證明，自不能以推測或擬制之方法，以為裁判之基
    礎；且認定犯罪事實所憑之證據，雖不以直接證據為限，間
    接證據亦包括在內，然而無論直接證據或間接證據，其為訴
    訟上之證明，須於通常一般之人均不致有所懷疑，而得確信
    其為真實之程度者，始得據為有罪之認定，倘其證明尚未達
    到此一程度，而有合理之懷疑存在而無從使事實審法院得有
    罪之確信時，即應由法院為諭知被告無罪之判決；又檢察官
    對於起訴之犯罪事實，仍應負提出證據及說服之實質舉證責
    任。倘其所提出之證據，不足為被告有罪之積極證明，或其
    指出證明之方法，無從說服法院以形成被告有罪之心證，基
    於無罪推定之原則，自應為被告無罪判決之諭知（最高法院
    30年上字第816 號、40年台上字第86號、76年台上字第4986
    號、92年台上字第128號判例意旨參照）。
三、附表貳編號一部分：
    公訴意旨認被告陳俊杰涉有附表貳編號一所示之竊盜及詐欺
    取財未遂之罪嫌，無非係以證人即被害人賴麗紋於警詢、偵
    訊中之證詞、證人江旭之、粘雅美於警詢時之證述、聯邦銀
    行信用卡盜刷明細、雅虎帳號登入歷程資料及IP通聯調閱資
    料、福懋加油站監視器錄影資料、車籍查詢資料及通訊紀錄
    為其依據。訊據被告陳俊杰堅詞否認有何竊盜及詐欺取財未
    遂犯行，辯稱：其沒有到溪州鄉的自小客車偷皮包和盜刷信
    用卡，因為許景銘住在其家中，其也有牽網路線給許景銘使
    用，所以才會有信用卡在其住家盜刷的紀錄，而也是檢察官
    告訴其在福懋加油站盜刷的汽車車牌號碼，其才知道是許景
    銘開他的車去加油站盜刷偷來的信用卡等語。經查：
（一）被害人賴麗紋於附表貳編號一所示時、地失竊前開物品等
      情，固據證人即被害人賴麗紋於警詢、偵訊中證述明確，
      惟是被害人賴麗紋既未親眼目睹遭竊之經過，則其所為之
      證言，僅得證明其確有遭竊之事實，尚難以此即逕為被告
      陳俊杰不利之認定。
（二）又同日上午9 時8 分至9 時11分許，位於彰化縣溪湖鎮○
      ○路○ 段351 號之福懋加油站內監視錄影器，固攝得許景
      銘所有之車牌號碼8508-ZJ 號自用小客車至該加油站加油
      ，而該車共有駕駛及乘客各1 名，均為20、30歲上下之男
      子，且該名駕駛並以被害人賴麗紋失竊之聯邦銀行信用卡
      刷卡消費等情，亦有證人即福懋加油站站長粘雅美於警詢
      之證述及聯邦銀行信用卡盜刷明細各1 份（99年度偵字第
      47號卷第26頁、第27頁）附卷可參，然此僅能證明駕駛同
      案被告許景銘所有前開車輛之人確有盜刷被害人信用卡之
      行為，是該車駕駛是否即為同案被告許景銘？副駕駛座之
      乘客是否即為被告陳俊杰？副駕駛座乘客是否知悉該名駕
      駛盜刷他人信用卡？均無法據此予以認定。又被告陳俊杰
      固於當日上午9 時1 分許、9 時20分許以門號0000000000
      號行動電話與同案被告許景銘持用之門號0000000000號聯
      絡，且被告陳俊杰上開9 時20分通話之基地臺發話位址位
      於彰化縣溪湖鎮○○路○ 段203 巷48號，為上開福懋加油
      站附近，亦有通聯調閱查詢單2 份在卷可查（99年度偵字
      第47號卷第60頁至第67頁反面），然以此通聯紀錄至多僅
      能認定被告陳俊杰與同案被告許景銘聯繫，且通話時位處
      上開福懋加油站附近之事實，公訴人據此推論同案被告許
      景銘搭載被告陳俊杰前往福懋加油站刷卡消費，實嫌速斷
      ，尚乏合理懷疑之基礎事實建立與論證說明。
（三）被害人賴麗文失竊之聯邦銀行信用卡遭真實姓名年籍不詳
      之人於99年3 月5 日7 時27分許使用電腦設備連線自中華
      電信IP 114.41.237.30連結網際網路後，在雅虎奇摩之網
      路商店「超級商城- 筆電王」輸入該聯邦銀行信用卡卡號
      等資訊，而向「超級商城- 筆電王」刷卡購買價值7888元
      之衛星導航1 臺，而該IP於99年3 月5 日上午6 時12分17
      秒同日下午10時56分37時許均分配予以被告陳俊杰之母邢
      麗春名義申設、裝機於被告陳俊杰位於彰化縣溪湖鎮○○
      街50號住處之中華電信帳號00000000號寬頻網路使用等情
      ，固有聯邦銀行信用卡盜刷明細、雅虎帳號登入歷程資料
      及IP通聯調閱資料在卷足憑，惟同案被告許景銘為被告陳
      俊杰認識10餘年之朋友乙節，業據同案被告許景銘於警詢
      中供承明確（中縣烏警偵字第0099001344號卷第1 頁反面
      ），而被告陳俊杰、郭宜松於本院審理時亦均供稱：許景
      銘的母親與陳俊杰的母親是好朋友，所以許景銘於母親過
      世後住在陳俊杰家等語（本院卷第181 頁至第181 頁反面
      ），足見被告陳俊杰辯稱本案應為同案被告許景銘在其住
      處上網後盜刷竊得之信用卡乙節，尚非全無可採，是被害
      人賴麗紋失竊之聯邦銀行信用卡雖確遭人在被告陳俊杰前
      開住處連上網際網路後盜刷購買物品，然該實際盜刷之人
      是否為被告陳俊杰？被告陳俊杰是否知情並或為行為之分
      擔？檢察官前開之舉證，經本院調查證據之結果，均仍有
      合理懷疑存在，尚未達於可確信其為真實之程度。
（四）綜上，本院因認公訴人所提出之證據，尚不足為被告陳俊
      杰就此部分犯嫌為有罪之積極證明，無從說服本院形成被
      告陳俊杰有罪之心證。此外，復查無任何積極證據足資證
      明被告有何公訴人所指之犯行，依上揭條文規定，就此部
      分自應為被告陳俊杰無罪之諭知。
四、附表貳編號二部分：
    公訴意旨指稱被告陳俊杰涉有附表貳編號二所示之竊盜罪嫌
    ，無非係以證人即被害人楊鴻銘於警詢中之證詞、現場照片
    及監視器翻拍照片各4 張為其依據。訊據被告陳俊杰堅詞否
    認有何竊盜犯行，辯稱：其當日將車借給巫健維，其並沒有
    到案發現場等語。經查：
（一）被害人楊鴻銘於附表貳編號二所示時、地失竊車牌2 面等
      情，固據證人即被害人楊鴻銘於警詢中證述明確，惟被害
      人楊鴻銘既未親眼目睹遭竊之經過，則其所為之證言，僅
      得證明其確有遭竊之事實，尚難以此即逕為被告陳俊杰不
      利之認定。
（二）又98年7 月31日凌晨3 時30分許，位於彰化縣埔心鄉○○
      村○○路105 號前之監視器，固攝得被告陳俊杰所有之車
      牌號碼7129-WG 號自用小客車行經該處，且該車於同日凌
      晨3 時30分23秒停放於該路段101-103 號前後，該車駕駛
      於凌晨3 時30分43秒下車，並於同日3 時34分26秒再度上
      車，並隨即離去（溪警分偵字0000000000號卷第10頁至第
      11頁），則該監視器畫面至多僅能證明係駕駛被告陳俊杰
      上開車輛之人竊取前揭2 面車牌，並無法得知該車搭載人
      數為何？公訴人徒以該車係被告陳俊杰所有，即推論係被
      告陳俊杰與巫建維共同為本件犯行，尚嫌速斷。況依卷附
      被告陳俊杰所有之前開車輛照片，該車車牌懸掛處之螺帽
      確有經常拆卸之痕跡（溪警分偵字0000000000號卷第8頁
      至第9 頁），核與被告巫建維於本院審理時供稱：其因為
      向陳俊杰借車，怕超速闖紅燈的罰單，所以要偷車牌掛在
      陳俊杰的車上等語（本院卷第182 頁）之情節相符，足見
      被告陳俊杰辯稱係被告巫建維單獨駕駛其上開車輛前往該
      地竊取車牌乙節，尚非全無可採，檢察官前開之舉證，經
      本院調查證據之結果，仍有合理懷疑存在，尚未達於可確
      信其為真實之程度。
（三）綜上所述，公訴人此部分之舉證，經本院調查證據之結果
      ，仍有合理懷疑存在，尚未達於可確信其為真實之程度。
      此外，復查無其他積極證據足資證明被告確有公訴人所指
      之竊盜犯行，揆諸上開法律規定與判例意旨，此部分應認
      被告陳俊杰犯罪不能證明，自應諭知被告無罪之判決。
據上論斷，應依刑事訴訟法第299 條第1 項前段、第301 條第1
項、第300 條，兒童及少年福利法第70條第1 項前段，刑法第2
條第1 項前段、第28條、第135 條第1 項、第320 條第1 項、第
47條第1 項、第51條第5 款，修正前刑法第321 條第1 項第2 款
、第3 款、第4 款，刑法施行法第1 條之1 ，判決如主文。
本案經檢察官戴連宏到庭執行職務。
中　　華　　民　　國　　100 　年　　3 　　月　　8 　　日
                  刑事第二庭    審判長法官  石馨文
                                法      官  吳芙如
                                法      官  江彥儀
以上正本證明與原本無異。
如不服本判決應於收受判決後10日內向本院提出上訴書狀，並應
敘述具體理由；其未敘述上訴理由者，應於上訴期間屆滿後20日
內向本院補提理由書（均須按他造當事人之人數附繕本）「切勿
逕送上級法院」。
告訴人或被害人對於判決如有不服具備理由請求檢察官上訴者，
其上訴期間之計算係以檢察官收受判決正本之日期為準。
中　　華　　民　　國　 100　　年　　3 　　月　　8 　　日
                                書  記  官  黃明慧
附錄本案論罪科刑法條：
刑法第135條第1項
（妨害公務執行及職務強制罪）
對於公務員依法執行職務時，施強暴脅迫者，處 3 年以下有期
徒刑、拘役或 3 百元以下罰金。
刑法第320條第1項
（普通竊盜罪、竊佔罪）
意圖為自己或第三人不法之所有，而竊取他人之動產者，為竊盜
罪，處5  年以下有期徒刑、拘役或 5 百元以下罰金。
修正前刑法第321條第1項第2款、第3款、第4款
犯竊盜罪而有左列情形之一者，處6月以上、5年以下有期徒刑:
二、毀越門扇、牆垣或其他安全設備而犯之者。
三、攜帶兇器而犯之者。
四、結夥三人以上而犯之者。
附表壹：有罪部分
┌─┬────┬────────────┬────────┬─────────┬──────────────┐
│編│行為人  │犯罪事實                │起訴法條        │本院認定所犯法條  │主    文                    │
│號│        │                        │                │                  │                            │
├─┼────┼────────────┼────────┼─────────┼──────────────┤
│一│巫健維  │犯罪事實欄一（一）      │刑法第320條第1項│修正前刑法第321 條│巫健維攜帶兇器竊盜，累犯，處│
│　│        │〈即起訴書犯罪事實欄一、│                │第1項第3款        │有期徒刑柒月。              │
│  │        │（三）部分〉            │                │                  │                            │
│  │        │                        │                │                  │                            │
├─┼────┼────────────┼────────┼─────────┼──────────────┤
│二│郭宜松  │犯罪事實欄一（二）      │刑法第321條第1項│修正前刑法第321 條│郭宜松共同攜帶兇器竊盜，累犯│
│　│陳俊杰  │〈即起訴書犯罪事實欄一、│第2款、第3款    │第1 項第3 款      │，處有期徒刑柒月。          │
│  │（陳俊杰│（四）所示竊取盧賢宏所有│                │                  │                            │
│  │此部分犯│之監視器部分〉          │                │                  │                            │
│  │行未據檢│                        │                │                  │                            │
│  │察官起訴│                        │                │                  │                            │
│  │）      │                        │                │                  │                            │
├─┼────┼────────────┼────────┼─────────┼──────────────┤
│三│陳俊杰  │犯罪事實欄一（三）      │刑法第321條第1項│修正前刑法第321 條│陳俊杰共同攜帶兇器竊盜，累犯│
│　│郭宜松  │〈即起訴書犯罪事實欄一、│第2款、第3款    │第1 項第3款       │，處有期徒刑柒月。          │
│  │        │（四）所示竊取蔡進吉所有│                │                  │郭宜松共同攜帶兇器竊盜，累犯│
│  │        │之監視器部分〉          │                │                  │，處有期徒刑柒月。          │
├─┼────┼────────────┼────────┼─────────┼──────────────┤
│四│陳俊杰  │犯罪事實欄一（四）      │刑法第321條第1項│修正前刑法第321 條│陳俊杰共同踰越安全設備竊盜，│
│  │許景銘  │〈即起訴書犯罪事實欄一、│第1 款、第2 款、│第1 項第2 款      │累犯，處有期徒刑玖月。      │
│  │        │（五）所示99年3 月21日下│第4 款          │                  │                            │
│  │        │午3時許之犯行部分〉     │                │                  │                            │
├─┼────┼────────────┼────────┼─────────┼──────────────┤
│五│陳俊杰  │犯罪事實欄一（五）之1   │刑法第320條第1項│刑法第320 條第1項 │陳俊杰共同竊盜，累犯，處有期│
│  │許景銘  │〈即起訴書犯罪事實欄一、│                │                  │徒刑伍月。                  │
│  │        │（五）所示竊取蘇子見所有│                │                  │                            │
│  │        │之自小貨車部分〉        │                │                  │                            │
│  │        │                        │                │                  │                            │
│  │        │                        │                │                  │                            │
├─┼────┼────────────┼────────┼─────────┼──────────────┤
│六│陳俊杰  │犯罪事實欄一（五）之2   │刑法第321條第1項│修正前刑法第321 條│陳俊杰成年人與少年結夥三人以│
│  │許景銘  │〈即起訴書犯罪事實欄一、│第1 款、第2 款、│第1 項第2 款、第4 │上踰越安全設備竊盜，累犯，處│
│  │徐○萱  │（五）所示99年3 月21日下│第4 款          │款                │有期徒刑壹年。              │
│  │妹仔    │午10時30分許之犯行部分〉│                │                  │                            │
│  │阿彬    │                        │                │                  │                            │
│  │大胖    │                        │                │                  │                            │
│  │小偉    │                        │                │                  │                            │
├─┼────┼────────────┼────────┼─────────┼──────────────┤
│七│陳俊杰  │犯罪事實欄一（六）      │刑法第135條第1項│刑法第135條第1項  │陳俊杰對於公務員依法執行職務│
│  │        │〈即起訴書犯罪事實欄一、│                │                  │時，施以強暴，累犯，處有期徒│
│  │        │（六）所示部分〉        │                │                  │刑伍月。                    │
│  │        │                        │                │                  │                            │
└─┴────┴────────────┴────────┴─────────┴──────────────┘
附表二（被告陳俊杰諭知無罪部分）
┌──┬────────────────────────────┬─────────┐
│編號│              被告陳俊杰被訴犯罪事實                    │     被訴法條     │
├──┼────────────────────────────┼─────────┤
│ 1  │陳俊杰及許景銘2 人於99年3月5日凌晨零時許，在彰化縣溪州鄉│刑法第320條第1項  │
│    │大溪路1 段606 巷4 號前，見賴麗紋醉臥在其所駕駛之自小客車│刑法第339 條第3 項│
│    │內，認有機可趁，即共同徒手竊取賴麗紋置於車上之女用皮包一│、第1項           │
│    │個【內有賴麗紋所有行動電話1 支（NOKIA 廠牌，型號：7100，│                  │
│    │序號：000000000000000）、現金6000元、聯邦商業銀行股份有 │                  │
│    │限公司信用卡（卡號：0000000000000000號，以下簡稱聯邦銀行│                  │
│    │）及國民身分證等證件】，得手後離去現場。陳俊杰及許景銘2 │                  │
│    │人共同竊得前開聯邦銀行信用卡後，另共同基於意圖為自己不法│                  │
│    │所有及行使偽造私文書之犯意聯絡，先於該日上午7時27分許， │                  │
│    │共同前往彰化縣溪湖鎮○○里○○街50號陳俊杰住處，利用邢麗│                  │
│    │春（陳俊杰之母）向中電電信股份有限公司申設之Hinet寬頻網 │                  │
│    │路（帳號：00000000，密碼：a0000000）連結上網後，在雅虎網│                  │
│    │站「超級商城-筆電王」，輸入前開竊得賴麗紋所有前述信用卡 │                  │
│    │卡號等資訊，盜刷7888元購買廠牌不詳之衛星導航1台，使前述 │                  │
│    │網域商城之從業人員，誤認係賴麗紋本人消費，陷於錯誤而成功│                  │
│    │交易該商品，惟聯邦銀行進行網路信用卡交易監控時，認前開消│                  │
│    │費屬異常消費，立即針對前述信用卡進行控管，並立即向前開商│                  │
│    │城取消前述交易致未墊付前開消費金額，而未遂。另陳俊杰及許│                  │
│    │景銘2人再於同日上午9時許，由許景銘駕駛車牌號碼8508-ZJ號 │                  │
│    │自小客車前往設在彰化縣溪湖鎮○○里○○路○段351號「福懋員│                  │
│    │鹿路加油站」，欲再持前開信用卡刷卡消費時，因前述信用卡已│                  │
│    │遭聯邦銀行控管，致使無法繼續使用，而未遂。惟陳俊杰及許景│                  │
│    │銘前述行為足以生損害於上述特約商店、聯邦銀行對信用卡持卡│                  │
│    │人管理之正確性及賴麗紋本人。                            │                  │
│    │                                                        │                  │
│    │〈即起訴書犯罪事實欄一、（一） 部分〉                   │                  │
│    │                                                        │                  │
├──┼────────────────────────────┼─────────┤
│2   │陳俊杰與巫健維2 人於98年7月31日凌晨3時30分許，由陳俊杰駕│                  │
│    │駛車牌號碼7129-WG 號自小客車，搭載巫健維共同前往彰化縣埔│                  │
│    │心鄉○○村○○路101-103號前，見楊鴻銘所有車牌號碼2R-8007│                  │
│    │號自小客車停放上址，且四周無人看管，認有機可趁，即以不詳│                  │
│    │方法竊得前開自小客車前後車牌2面後逃離現場。             │                  │
│    │                                                        │                  │
│    │〈即本判決犯罪事實欄一、（一），起訴書犯罪事實欄一、（三│                  │
│    │  ）所示部分〉                                          │                  │
│    │                                                        │                  │
└──┴────────────────────────────┴─────────┘
